臺灣高雄地方法院刑事裁定　　　　　　 95年度交聲字第907號
原處分機關　高雄市政府
異　議　人　甲○○
即受處分人
上列異議人因違反道路交通管理處罰條例案件，對於高雄市政府
於中華民國95年11月10日所為高市府交裁字第裁32-B00000000號
處分聲明異議，本院裁定如下：
    主  文
原處分撤銷。
甲○○於駕駛執照吊扣期間駕駛小型車，處罰鍰新臺幣玖仟元，
並吊銷駕駛執照，壹年內不得考領。
    理  由
一、本件異議人甲○○經警以其於民國95年7 月6 日晚間8 時25
    分許，駕駛車號Y9-583號營業小客車，在高雄市○○○路，
    有「無照駕駛（禁駛）」之違規情事（舉發違規法條為道路
    交通管理處罰條例第21條第1 項第1 款），而於95年8 月31
    日制單舉發，嗣經高雄市政府以異議人有「駕駛執照吊扣期
    間駕駛小型車」之違規情事（舉發違規法條為道路交通管理
    處罰條例第21條第1 項第5 款），而於95年11月10日科處罰
    鍰新臺幣10,000元，並吊銷駕駛執照，1 年內禁考等情節，
    有高雄市政府警察局95年8 月31日高市警交字第B00000000
    號舉發違反道路交通管理事件通知單以及高雄市政府95年11
    月10日高市府交裁字第裁32-B00000000號裁決書附卷可稽。
二、異議意旨詳如附件聲明異議狀。
三、按汽車駕駛人，有於駕駛執照吊扣期間駕駛小型車或機器腳
    踏車之情形者，處新臺幣6,000 元以上12,000元以下罰鍰，
    並當場禁止其駕駛，且吊銷其駕駛執照，1 年內不得考領，
    道路交通管理處罰條例第21條第1 項第5 款、第4 項後段、
    第67條第3 項規定綦詳。經查：（一）異議人就其係於駕駛
    執照吊扣期間駕駛車號Y9-583號營業小客車而遭到舉發之事
    實並不爭執，復有汽車駕駛基本資料查詢結果附卷可稽，應
    堪認其確有道路交通管理處罰條例第21條第1 項第5 款之違
    規情事無訛，從而，原處分機關以該事由予以裁罰，於法尚
    無不合。（二）異議意旨所稱舉發違反道路交通管理事件通
    知單與裁決書所引用之違規事由有所不同一節，按依道路交
    通管理處罰條例所定罰鍰之處罰，受處罰人接獲違反道路交
    通管理事件通知單後，於15日內得不經裁決，逕依該條例第
    92條第3 項之罰鍰基準規定，向指定之處所繳納結案；不服
    舉發事實者，應於15日內，向處罰機關陳述意見；其不依通
    知所定期限前往指定處所聽候裁決，且未依規定期限繳納罰
    鍰結案或向處罰機關陳述意見者，處罰機關得逕行裁決之，
    該條例第9 條第1 項已有明定。又違反道路交通管理事件，
    於行為人到案聽候裁決者，處罰機關經裁決後，應宣示裁決
    內容，並將聲明異議期間及提出書狀之機關，於宣示時一併
    告知，且記載於裁決書；違反道路交通管理事件，行為人不
    依規定自動繳納罰鍰，或不依通知限期到案，處罰機關逕行
    裁決者，得不宣示，但應依前項規定於裁決書載明應記載事
    項，並送達受處分人，違反道路交通管理事件統一裁罰基準
    及處理細則第45條亦已明揭其旨。而受處分人，不服道路交
    通管理處罰條例第8 條主管機關所為之處罰，得於接到裁決
    書之翌日起20日內，向管轄地方法院聲明異議，該條例第87
    條第1 項規定甚明。由此觀之，聲明異議之對象即本院在聲
    明異議事件所應審究之對象，乃裁決書而非舉發違反道路交
    通管理事件通知單。本件裁決書所載處罰依據既無違誤，已
    如前述，且與通知單所載違規事由之基礎事實頗為近似，對
    於異議人之權益應不生影響，是此瑕疵尚不致影響裁決書之
    效力。（三）異議意旨另謂其已因同一時間、地點有另一在
    紅線違規臨時停車之事由而遭到處罰等情，雖有高雄市政府
    警察局96年7 月6 日高市警交字第B00000000 號舉發違反道
    路交通管理事件通知單附卷可稽。然證人即製作本件通知單
    之警員邱運財於本院調查時證稱：違規臨時停車之通知單係
    當場舉發，嗣後又查知異議人駕照被吊扣，所以復製發本件
    之通知單等語。經查該件違規事由與本件「駕駛執照吊扣期
    間駕駛小型車」乃屬不同之違規事由，彼此互不影響，非謂
    異議人已因前者遭到處罰，即不能再以後者為由予以處罰，
    異議意旨尚非有理。（四）至於異議意旨謂其於95年9 月27
    日始接獲舉發違反道路交通管理事件通知單，應到案日期卻
    為同年月30日，時間過短等情。經查本件舉發違反道路交通
    管理事件通知單所載應到案日期雖為95年9 月30日，然其左
    下角另有於9 月12日註記俟高雄市政府警察局高市警交字第
    B00000000 號通知單回覆後再行併案處理等意旨，則本件違
    規事件之應到案日期即不應再以95年9 月30日為準，須俟另
    一違規事件之處理情形再行認定。而在該違規事件中，高雄
    市政府警察局新興分局係於95年10月4 日以高市警新分六字
    第0950017227號書函回覆處理情形，此有該書函以及高雄市
    政府交通局95年9 月14日高市交裁字第0950034471號函在卷
    可參，然並無證據可認異議人有收到該書函及其收受日期為
    何，則依有利於異議人之認定，應認其並未逾越應到案日期
    。從而，依違反道路交通管理事件統一裁罰基準及處理細則
    所附違反道路交通管理事件統一裁罰基準表所示，應依最低
    額即新臺幣9,000 元之金額予以裁罰，原處分逕以「逾越應
    到案期限30日內」該等級之新臺幣10,000元予以裁罰，尚有
    未洽。原處分既有可議之處，則應由本院予以撤銷，另諭知
    如主文所示之處罰，以資適法。
據上論斷，應依道路交通案件處理辦法第20條前段，裁定如主文
。
中      華      民      國   96   年   12   月   31   日
                              交通法庭  法  官   譚德周
以上正本證明與原本無異。
如不服本裁定，應於收受送達後5 日內向本院提出抗告狀。
中　　華　　民　　國　　96　　年　　12　　月　　31　　日
　　　　　　　　　　　　　　　　　　　　書記官   林雅婷
